{"present": {"1 Singular": {"Affirmative": "adhraim", "Question": "an adhraim?", "Negative": "n\u00ed adhraim"}, "2 Singular": {"Affirmative": "adhrann t\u00fa", "Question": "an adhrann t\u00fa?", "Negative": "n\u00ed adhrann t\u00fa"}, "3 Singular": {"Male": {"Affirmative": "adhrann s\u00e9", "Question": "an adhrann s\u00e9?", "Negative": "n\u00ed adhrann s\u00e9"}, "Female": {"Affirmative": "adhrann s\u00ed", "Question": "an adhrann s\u00ed?", "Negative": "n\u00ed adhrann s\u00ed"}}, "1 Plural": {"Compressed": {"Affirmative": "adhraimid", "Question": "an adhraimid?", "Negative": "n\u00ed adhraimid"}, "Extended": {"Affirmative": "adhrann muid", "Question": "an adhrann muid?", "Negative": "n\u00ed adhrann muid"}}, "2 Plural": {"Affirmative": "adhrann sibh", "Question": "an adhrann sibh?", "Negative": "n\u00ed adhrann sibh"}, "3 Plural": {"Affirmative": "adhrann siad", "Question": "an adhrann siad?", "Negative": "n\u00ed adhrann siad"}, "Passive": {"Affirmative": "adhrtar", "Question": "an adhrtar?", "Negative": "n\u00ed adhrtar"}}, "future": {"1 Singular": {"Affirmative": "adhrfaidh m\u00e9", "Question": "an adhrfaidh m\u00e9?", "Negative": "n\u00ed adhrfaidh m\u00e9"}, "2 Singular": {"Affirmative": "adhrfaidh t\u00fa", "Question": "an adhrfaidh t\u00fa?", "Negative": "n\u00ed adhrfaidh t\u00fa"}, "3 Singular": {"Male": {"Affirmative": "adhrfaidh s\u00e9", "Question": "an adhrfaidh s\u00e9?", "Negative": "n\u00ed adhrfaidh s\u00e9"}, "Female": {"Affirmative": "adhrfaidh s\u00ed", "Question": "an adhrfaidh s\u00ed?", "Negative": "n\u00ed adhrfaidh s\u00ed"}}, "1 Plural": {"Compressed": {"Affirmative": "adhrfaimid", "Question": "an adhrfaimid?", "Negative": "n\u00ed adhrfaimid"}, "Extended": {"Affirmative": "adhrfaidh muid", "Question": "an adhrfaidh muid?", "Negative": "n\u00ed adhrfaidh muid"}}, "2 Plural": {"Affirmative": "adhrfaidh sibh", "Question": "an adhrfaidh sibh?", "Negative": "n\u00ed adhrfaidh sibh"}, "3 Plural": {"Affirmative": "adhrfaidh siad", "Question": "an adhrfaidh siad?", "Negative": "n\u00ed adhrfaidh siad"}, "Passive": {"Affirmative": "adhrfar", "Question": "an adhrfar?", "Negative": "n\u00ed adhrfar"}}, "past": {"1 Singular": {"Affirmative": "d'adhair m\u00e9", "Question": "ar adhair m\u00e9?", "Negative": "n\u00edor adhair m\u00e9"}, "2 Singular": {"Affirmative": "d'adhair t\u00fa", "Question": "ar adhair t\u00fa?", "Negative": "n\u00edor adhair t\u00fa"}, "3 Singular": {"Male": {"Affirmative": "d'adhair s\u00e9", "Question": "ar adhair s\u00e9?", "Negative": "n\u00edor adhair s\u00e9"}, "Female": {"Affirmative": "d'adhair s\u00ed", "Question": "ar adhair s\u00ed?", "Negative": "n\u00edor adhair s\u00ed"}}, "1 Plural": {"Compressed": {"Affirmative": "d'adhramar", "Question": "ar adhramar?", "Negative": "n\u00edor adhramar"}, "Extended": {"Affirmative": "d'adhair muid", "Question": "ar adhair muid?", "Negative": "n\u00edor adhair muid"}}, "2 Plural": {"Affirmative": "d'adhair sibh", "Question": "ar adhair sibh?", "Negative": "n\u00edor adhair sibh"}, "3 Plural": {"Compressed": {"Affirmative": "d'adhair siad", "Question": "ar adhair siad?", "Negative": "n\u00edor adhair siad"}, "Extended": {"Affirmative": "d'adhradar", "Question": "ar adhradar?", "Negative": "n\u00edor adhradar"}}, "Passive": {"Affirmative": "adhradh", "Question": "ar adhradh?", "Negative": "n\u00edor adhradh"}}, "condi": {"1 Singular": {"Affirmative": "d'adhrfainn", "Question": "an adhrfainn?", "Negative": "n\u00ed adhrfainn"}, "2 Singular": {"Affirmative": "d'adhrf\u00e1", "Question": "an adhrf\u00e1?", "Negative": "n\u00ed adhrf\u00e1"}, "3 Singular": {"Male": {"Affirmative": "d'adhrfadh s\u00e9", "Question": "an adhrfadh s\u00e9?", "Negative": "n\u00ed adhrfadh s\u00e9"}, "Female": {"Affirmative": "d'adhrfadh s\u00ed", "Question": "an adhrfadh s\u00ed?", "Negative": "n\u00ed adhrfadh s\u00ed"}}, "1 Plural": {"Compressed": {"Affirmative": "d'adhrfaimis", "Question": "an adhrfaimis?", "Negative": "n\u00ed adhrfaimis"}, "Extended": {"Affirmative": "d'adhrfadh muid", "Question": "an adhrfadh muid?", "Negative": "n\u00ed adhrfadh muid"}}, "2 Plural": {"Affirmative": "d'adhrfadh sibh", "Question": "an adhrfadh sibh?", "Negative": "n\u00ed adhrfadh sibh"}, "3 Plural": {"Compressed": {"Affirmative": "d'adhrfaid\u00eds", "Question": "an adhrfaid\u00eds?", "Negative": "n\u00ed adhrfaid\u00eds"}, "Extended": {"Affirmative": "d'adhrfadh siad", "Question": "an adhrfadh siad?", "Negative": "n\u00ed adhrfadh siad"}}, "Passive": {"Affirmative": "d'adhrfa\u00ed", "Question": "an adhrfa\u00ed?", "Negative": "n\u00ed adhrfa\u00ed"}}, "imper": {"1 Singular": {"Affirmative": "adhraim!", "Negative": "n\u00e1 hadhraim!"}, "2 Singular": {"Affirmative": "adhair!", "Negative": "n\u00e1 hadhair!"}, "3 Singular": {"Male": {"Affirmative": "adhradh s\u00e9!", "Negative": "n\u00e1 hadhradh s\u00e9!"}, "Female": {"Affirmative": "adhradh s\u00ed!", "Negative": "n\u00e1 hadhradh s\u00ed!"}}, "1 Plural": {"Compressed": {"Affirmative": "adhraimis!", "Negative": "n\u00e1 hadhraimis!"}, "Extended": {"Affirmative": "adhradh muid!", "Negative": "n\u00e1 hadhradh muid!"}}, "2 Plural": {"Affirmative": "adhraig\u00ed!", "Negative": "n\u00e1 hadhraig\u00ed!"}, "3 Plural": {"Compressed": {"Affirmative": "adhraid\u00eds!", "Negative": "n\u00e1 hadhraid\u00eds!"}, "Extended": {"Affirmative": "adhradh siad!", "Negative": "n\u00e1 hadhradh siad!"}}, "Passive": {"Affirmative": "adhrtar!", "Negative": "n\u00e1 hadhrtar!"}}, "pastConti": {"1 Singular": {"Affirmative": "d'adhrainn", "Question": "an adhrainn?", "Negative": "n\u00ed adhrainn"}, "2 Singular": {"Affirmative": "d'adhrt\u00e1", "Question": "an adhrt\u00e1?", "Negative": "n\u00ed adhrt\u00e1"}, "3 Singular": {"Male": {"Affirmative": "d'adhradh s\u00e9", "Question": "an adhradh s\u00e9?", "Negative": "n\u00ed adhradh s\u00e9"}, "Female": {"Affirmative": "d'adhradh s\u00ed", "Question": "an adhradh s\u00ed?", "Negative": "n\u00ed adhradh s\u00ed"}}, "1 Plural": {"Compressed": {"Affirmative": "d'adhraimis", "Question": "an adhraimis?", "Negative": "n\u00ed adhraimis"}, "Extended": {"Affirmative": "d'adhradh muid", "Question": "an adhradh muid?", "Negative": "n\u00ed adhradh muid"}}, "2 Plural": {"Affirmative": "d'adhradh sibh", "Question": "an adhradh sibh?", "Negative": "n\u00ed adhradh sibh"}, "3 Plural": {"Compressed": {"Affirmative": "d'adhraid\u00eds", "Question": "an adhraid\u00eds?", "Negative": "n\u00ed adhraid\u00eds"}, "Extended": {"Affirmative": "d'adhradh siad", "Question": "an adhradh siad?", "Negative": "n\u00ed adhradh siad"}}, "Passive": {"Affirmative": "d'adhrta\u00ed", "Question": "an adhrta\u00ed?", "Negative": "n\u00ed adhrta\u00ed"}}, "subj": {"1 Singular": {"Affirmative": "go n-adhra m\u00e9", "Negative": "n\u00e1r adhra m\u00e9"}, "2 Singular": {"Affirmative": "go n-adhra t\u00fa", "Negative": "n\u00e1r adhra t\u00fa"}, "3 Singular": {"Male": {"Affirmative": "go n-adhra s\u00e9", "Negative": "n\u00e1r adhra s\u00e9"}, "Female": {"Affirmative": "go n-adhra s\u00ed", "Negative": "n\u00e1r adhra s\u00ed"}}, "1 Plural": {"Compressed": {"Affirmative": "go n-adhraimid", "Negative": "n\u00e1r adhraimid"}, "Extended": {"Affirmative": "go n-adhra muid", "Negative": "n\u00e1r adhra muid"}}, "2 Plural": {"Affirmative": "go n-adhra sibh", "Negative": "n\u00e1r adhra sibh"}, "3 Plural": {"Affirmative": "go n-adhra siad", "Negative": "n\u00e1r adhra siad"}, "Passive": {"Affirmative": "go n-adhrtar", "Negative": "n\u00e1r adhrtar"}}, "verbal noun": "adhradh", "verbal adjective": "adhartha"}